臺灣高雄地方法院刑事判決　　　　　　100年度審訴字第440號
公　訴　人　臺灣高雄地方法院檢察署檢察官
被　　　告　林其隆
　　　　　　　　（另案於法務部矯正署高雄第二監獄執行中）
上列被告因違反毒品危害防制條例等案件，經檢察官提起公訴（
99年度毒偵字第6985號、99年度偵字第35661 號），被告就被訴
事實為有罪之陳述，經告知簡式審判程序之旨，並聽取被告與公
訴人之意見後，本院合議庭裁定由受命法官獨任進行簡式審判程
序，本院判決如下：
    主  文
林其隆施用第一級毒品，累犯，處有期徒刑壹年貳月；又犯竊盜
罪，累犯，處有期徒刑伍月。應執行有期徒刑壹年陸月。
    事  實
一、林其隆前因施用毒品案件，經本院以93年毒聲字第894 號裁
    定送觀察、勒戒後，認無繼續施用毒品之傾向，於民國93年
    7 月7 日觀察、勒戒執行完畢釋放，並經臺灣高雄地方法院
    檢察署檢察官以93年度毒偵緝字第357 號不起訴處分確定。
    又於前開觀察、勒戒執行完畢釋放後5 年內，因施用毒品、
    竊盜、詐欺等案件，經本院先後以94年度訴字第1637號、94
    年度易字第1655號、95年度簡字第6056號分別判處有期徒刑
    10月、3 月、8 月、4 月確定，並以96年度聲減字第782 號
    裁定減刑及定應執行有期徒刑1 年確定，於96年7 月16日執
    行完畢；另因施用毒品及竊盜案件，經本院以96年度訴字第
    5318號、97年度審簡字第1145號分別判處應執行有期徒刑1
    年6 月、5 月確定，上開二罪接續執行，於98年9 月3 日縮
    短刑期假釋出監並付保護管束，於99年2 月11日保護管束期
    滿，未經撤銷假釋視為執行完畢。
二、詎仍不知悔改，（一）基於施用第一級毒品之犯意，於99年
    9 月13日某時許，在高雄市○○區○○路33號住處內，以將
    海洛因置入香煙內吸食之方式，施用第一級毒品海洛因1 次
    。嗣於99年9 月16日上午10時許，在高雄市○○區○○路與
    翠華路口，因行跡可疑為警盤查，復經其同意採尿送驗結果
    呈海洛因代謝之嗎啡陽性反應。（二）又意圖為自己不法之
    所有，基於竊盜之犯意，於99年11月1 日15時25分許，在高
    雄市○○區○○路56巷13號前，見林岱靜所有之車牌號碼YZ
    Y-057 號輕型機車停放該處無人看管，遂以自備之鑰匙，竊
    取該機車，得手後供己代步之用。嗣經警調閱路口監視器畫
    面，始循線查悉上情。
三、案經高雄市政府警察局左營分局及高雄市政府警察局鼓山分
    局分別報請臺灣高雄地方法院檢察署檢察官偵查起訴。
    理  由
一、本件被告林其隆所犯係死刑、無期徒刑、最輕本刑為3 年以
    上有期徒刑以外之罪，其於準備程序中就被訴事實為有罪之
    陳述，經受命法官告知簡式審判程序之旨，並聽取公訴人、
    被告之意見後，本院合議庭認為適宜由受命法官獨任進行簡
    式審判程序，依刑事訴訟法第273 條之1 第1 項規定，裁定
    由受命法官獨任進行審判程序。又本件卷內之證據資料，依
    同法第273 條之2 規定，不受同法第159 條第1 項關於傳聞
    法則規定之限制，依法均有證據能力，合先敘明。
二、上揭事實，業據被告於本院審理時供承不諱，其中施用毒品
    部分，被告於99年9 月16日16時40分許，經警採集其尿液送
    檢驗之結果，呈現嗎啡陽性反應，此有高雄市立凱旋醫院99
    年11月10日濫用藥物尿液檢驗報告（檢體編號：C99633）、
    高雄市政府警察局左營分局毒品案嫌疑人尿液代碼與姓名對
    照表（尿液代號：C99633）各1 紙在卷可稽；其中竊盜部分
    ，被告對於上揭時、地之竊盜犯行，亦均坦認在卷，核與證
    人即被害人林岱靜於警詢中之供述大致相符，並有贓物認領
    保管單1 份及監視錄影翻拍照片6 張在卷可稽。是被告之任
    意性自白核與事實相符，洵堪採為論罪科刑之依據。本案事
    證明確，被告施用第一級毒品海洛因及上開竊盜之犯行，均
    堪以認定。
三、按毒品危害防制條例前於92年7 月9 日修正公布，自93年1
    月9 日施行，觀之該條例第20條、第23條之立法理由，修正
    後毒品危害防制條例就施用毒品者，只於「初犯」及「5 年
    後再犯」二種情形，有其追訴條件之限制，即須於初犯經觀
    察、勒戒或強制戒治釋放後，5 年內均無施用毒品之行為，
    始能認其前所實施之觀察、勒戒或強制戒治已足遮斷毒癮，
    而得於5 年後再犯時，再予適用初犯之規定，重行觀察、勒
    戒等程式。倘5 年內已經再犯，被依法追訴處罰，縱其第3
    次（或第3 次以上）施用毒品之時間在初犯釋放5 年以後，
    即與「5 年後再犯」之情形有別，且因已於「5 年內再犯」
    ，顯見其再犯率甚高，原實施觀察、勒戒或強制戒治，已無
    法收其實效，而無5 年戒斷期之存在，自無再經觀察、勒戒
    及強制戒治之必要，應得逕行追訴處罰（最高法院95年台上
    字第1071號判決參照）。查本件被告林其隆前因施用毒品案
    件，經本院以93年毒聲字第894 號裁定送觀察、勒戒後，認
    無繼續施用毒品之傾向，於93年7 月7 日觀察、勒戒執行完
    畢釋放，並經臺灣高雄地方法院檢察署檢察官以93年度毒偵
    緝字第357 號不起訴處分確定。又於前開觀察勒戒執行完畢
    釋放後5 年內，因施用毒品案件案件，經本院以96年度訴字
    第5318號判決判處有期徒刑10月、10月，應執行有期徒刑1
    年6 月確定等節，有臺灣高雄地方法院檢察署刑案資料查註
    紀錄表、全國施用毒品案件紀錄表及臺灣高等法院被告前案
    紀錄表各1 份在卷可參，是被告於觀察、勒戒執行完畢釋放
    後，5 年內再犯上開施用毒品罪，並經判決處刑，則其再度
    犯本件施用毒品犯行，雖距前述觀察勒戒執行完畢釋放後已
    逾5 年，揆諸前開說明，仍應依法論科。
四、按海洛因為毒品危害防制條例第2 條第2 項第1 款所規定之
    第一級毒品，故核被告所為，係犯毒品危害防制條例第10條
    第1 項之施用第一級毒品罪、刑法第320 條第1 項普通竊盜
    罪。被告施用第一級毒品海洛因前持有海洛因之低度行為，
    應為施用之高度行為所吸收，不另論罪。又被告所犯上開2
    罪，犯意各別，行為互殊，應予分論併罰。再被告有如事實
    欄所載之科刑、執行紀錄，有臺灣高雄地方法院檢察署刑案
    資料查註紀錄表、臺灣高等法院被告前案紀錄表各1 份在卷
    可憑，其於刑之執行完畢後，5 年內再犯本件有期徒刑以上
    之罪，為累犯，應依刑法第47條第1 項規定，均加重其刑。
五、本院審酌被告前經觀察勒戒與刑之執行後，仍不知悔改，不
    思戒絕其毒癮而再次違犯本件施用毒品罪，顯然缺乏戒絕毒
    品之決心，且被告正值中壯之年，不思以正當途徑賺取財物
    ，竟貪圖小利，自備鑰匙竊取上開財物，破壞他人對財產權
    之支配，所為實有不該，惟念及被告犯後坦承所有犯行，態
    度良好，且其施用毒品之行為係自傷行為，尚未害及他人，
    所竊取之機車價值約5,000 元，且業經返還被害人，暨斟酌
    被告之犯罪動機、目的、手段、所生損害等一切情狀，分別
    量處如主文所示之刑，並定其應執行刑如主文所示，以資懲
    儆。
據上論斷，應依刑事訴訟法第273 條之1 第1 項、第284 條之1
、第299 條第1 項前段，毒品危害防制條例第10條第1 項，刑法
第11條前段、第320 條第1 項、第47條第1 項、第51條第5 款，
刑法施行法第1 條之1 ，判決如主文。
本案經檢察官李英霆到庭執行職務。
中    華    民    國   100    年    4     月    8     日
                刑事第十庭  法  官 楊珮瑛
以上正本證明與原本無異。
如不服本判決應於收受送達後10日內向本院提出上訴書狀，並應
敘述具體理由；如未敘述上訴理由者，應於上訴期間屆滿後20日
內向本院補提理由書（均須按他造當事人之人數附繕本）「切勿
逕送上級法院」。
中    華    民    國   100    年    4     月    8     日
                            書記官  陳莉庭
附錄本判決論罪科刑法條全文
毒品危害防制條例第10條
施用第一級毒品者，處6 月以上5 年以下有期徒刑。
施用第二級毒品者，處3年以下有期徒刑。
中華民國刑法第320條第1項
意圖為自己或第三人不法之所有，而竊取他人之動產者，為竊盜
罪，處五年以下有期徒刑、拘役或五百元以下罰金。